# 请教陈版及各位关于同一控制下企业合并的问题

提问人：sunnysun 时间：2019-03-14 10:17:13
1. 背景信息：B 公司为上市公司，A 公司持有 B 约 30% 的股权，为 B公司的第一大股东，实际控制 B 公司。A 公司持有 C 公司 65% 股权比例，实际控制 C 公司。B 公司和 C 公司无股权关系。假设 B 公司要从 A公司收购其持有的 C 公司全部股权，收购对价为：现金（ 1200 万）+ 对A增发股份（ 400 万股），收购日（2018.12.31）C 公司账面净资产金额为2,000 万。
问题：
1.B 公司在并购日（2018.12.31）由于该并购事项引起的净资产的变动值为 2,000 万-1,200 万=800 万（其中 700 万体现在少数股东权益），理解对不对？
2.假设 D公司为 B公司第二大股东，对 B权益法核算，此次并购事项使D 公司的持股比例稀释了 2%，那么在 2018.12.31，是不是需要将 D 对B 的长期股权投资余额调整为：D 公司新的持股比例 B 公司 2018.12.31的并购后净资产余额？假设 D 公司按季度 pick upB 公司账面净资产变动，那么从 2018.9.30--2018.12.31，如果不考虑其他特殊事项，B 公司账面净资产的变动来源于两个方面：①B 公司日常经营所得；②B 公司收购 C 公司。那么 D 公司调整账面长期股权投资余额时，总调整金额为：D公司新的持股比例 B 公司 2018.12.31 的并购后净资产余额-原持股比例2018.9.30B 公司净资产余额，其中将并购产生的净资产变动稀释后比例计入资本公积-其他资本公积，将剩余部分 (B 公司 9.30至 12.31 净利润稀释后比例-9.30B 公司净资产余额 2%）计入投资收益。这个理解对吗？

回答人：chenyiwei
1 、是。
2 、当联营企业发生同一控制下合并时，作为与该联营企业及其大股东不属于同一控制下的联营投资方，应注意进行 “视角调整”，而不是简单地依据该联营企业自身按同一控制下合并原理调整后的报表直接进行权益法核算。
参考：《瑞华研究 2010 ～ 2016 汇编》之 “问题 3-1-50（联营企业发生同一控制下股权重组时的权益法核算调整问题）”。